【裁判字號】    97,訴,639
【裁判日期】    970523
【裁判案由】    毒品危害防制條例
【裁判全文】
臺灣高雄地方法院刑事判決               97年度訴字第639號
公  訴  人  臺灣高雄地方法院檢察署檢察官
被      告  甲○○
                    （現因另案於高雄女子監獄執行中）
上列被告因違反毒品危害防制條例案件，經檢察官提起公訴（96
年度毒偵字第9904號），被告於本院準備程序中為有罪陳述，經
聽取當事人意見，合議庭裁定由受命法官依簡式審判程序獨任審
理，本院判決如下：
    主  文
甲○○施用第一級毒品，累犯，處有期徒刑柒月，扣案未使用注
射針筒貳支，均沒收。
    事  實
一、甲○○前因施用毒品案件，經本院以90年度毒聲字第4986號
    裁定送觀察、勒戒後，認有繼續施用毒品之傾向，復經本院
    於民國90年9 月3 日以90年度毒聲字第5424號裁定送強制戒
    治，於91年2 月6 日因停止處分執行出監後，又經本院以91
    年毒聲字第2574號裁定送強制戒治，於93年2 月29日執行期
    滿，於翌日（即同年3 月1 日）執行完畢釋放，並經臺灣高
    雄地方法院檢察署檢察官以93年度戒毒偵字第251 號案件為
    不起訴處分確定。又於94年間因施用毒品案件，經本院以94
    年度訴字第2356號判決判處有期徒刑8 月確定，經入監執行
    ，甫於95年9 月10日縮刑期滿，並於翌日（即同月11日）因
    徒刑執行完畢出監。
二、詎甲○○仍未戒除毒癮，明知海洛因業經公告列為毒品危害
    防治條例第2 條第2 項第1 款第一級毒品，不得非法持有、
    施用，竟猶不知戒絕悔改，於上開強制戒治執行完畢釋放後
    之5 年內，基於施用第一級毒品海洛因之犯意，於96年11月
    4 日10時30分許，在高雄縣五甲路上某加油站廁所內，以針
    筒注射之方式，施用第一級毒品海洛因1 次。嗣於同日14時
    40分許，在高雄市○○區○○路與高速公路口處，因形跡可
    疑遭警攔查，甲○○於犯罪未被發覺前，主動提供所攜帶之
    注射針筒2 支，表明施用第一級毒品海洛因之犯行，並不逃
    避接受刑事裁判，為警查獲，並扣得甲○○所有預備用來施
    用毒品之注射針筒2 支（起訴書誤認含有海洛因殘渣），且
    經其同意採尿送驗後，採尿檢驗結果呈現海洛因代謝後之可
    待因、嗎啡陽性反應，而查悉上情。
三、案經高雄市政府警察局移送臺灣高雄地方法院檢察署檢察官
    偵查起訴。
    理  由
一、按本件被告甲○○所犯毒品危害防制條例第10條第1 項施用
    第一級毒品罪，係屬死刑、無期徒刑、最輕本刑為3 年以上
    有期徒刑以外之罪，其於準備程序中就前揭被訴事實為有罪
    之陳述，經依法告知簡式審判程序之旨，並聽取檢察官及被
    告之意見後，本院認無不得或不宜改依簡式審判程序進行之
    情形，爰依刑事訴訟法第273 條之1 第1 項規定，裁定本件
    由受命法官獨任進行簡式審判程序，合先敘明。
二、訊據被告對於上揭施用第一級毒品海洛因1 次之事實，於本
    院審理時坦承不諱（見本院卷第62頁），而被告於96年11月
    4 日16時35分為警採集其尿液，業經其供承在卷（見警卷第
    4 頁），該尿液經送往高雄市立凱旋醫院，以酵素免疫分析
    法〈EIA 〉及氣相層析質譜法〈GC/MS 〉方法檢驗結果，確
    呈海洛因毒品代謝後可待因、嗎啡陽性反應，此有該醫院96
    年11月12日檢體編號Ｌ專-96566號濫用藥物尿液檢驗報告及
    高雄市政府警察局保安警察大隊刑案移送專責組偵辦毒品危
    害防制條例嫌疑人尿液採證代碼表各1 份附卷可稽（見96年
    度毒偵字第9904號偵查卷第16至18頁）；此外並有高雄市政
    府警察局保安警察大隊扣押筆錄及扣押物品目錄表各1 份、
    扣案物品照片1 幀附卷可資佐證（見警卷第9 至12頁、第10
    、17頁），足徵被告前開施用第一級毒品海洛因1 次之自白
    核與事實相符，自可採為認定事實之證據。查被告既曾有如
    事實欄一所示之於強制戒治執行完畢後，5 年內再犯本件施
    用毒品罪之情，此有臺灣高等法院被告前案紀錄表1 份附卷
    可稽（見本院卷第8 至15頁）。從而，本件事證明確，被告
    犯行洵堪認定，自應依法論科。
三、又按海洛因係屬毒品危害防制條例第2 條第2 項第1 款所稱
    之第一級毒品，依法不得非法持有、施用，被告竟持之以施
    用，核被告所為係觸犯毒品危害防制條例第10條第1 項之施
    用第一級毒品之罪。其施用第一級海洛因毒品前後持有該毒
    品之低度行為，應為其施用之高度行為所吸收，不另論罪。
    又被告曾有如事實欄一所示之論罪科刑前科，有上開臺灣高
    等法院被告前案紀錄表1 份附卷可稽，其於前開有期徒刑執
    行完畢後5 年內，再故意犯本件有期徒刑以上之罪，為累犯
    ，應依刑法第47條第1 項之規定加重其刑。另被告於96年11
    月4 日14時40分許，在高雄市○○區○○路與高速公路口處
    ，經巡邏員警攔查，被告於犯罪未被發覺前，主動提供所攜
    帶注射針筒2 支，表明施用第一級毒品海洛因之犯行，而不
    逃避接受裁判之事實，業據被告自承在卷（警卷第2 頁），
    並有前揭扣押筆錄、扣押物品目錄表及扣案物品照片附卷可
    資佐證，其行為已符合自首要件，爰依刑法第62條前段之規
    定，減輕其刑，並依法先加後減。本院審酌被告前因施用毒
    品經強制戒治程序執行完畢後，仍未能徹底戒絕吸毒惡習，
    再故意犯本件有期徒刑以上之上開罪行，顯見戒毒之意志不
    堅，惟念其犯後坦承犯行，態度良好，且施用毒品乃屬自戕
    行為，尚未害及他人及犯罪動機、目的、手段等一切情狀，
    量處如主文所示之刑，以資懲儆。
四、末扣案之注射針筒2 支經本院送驗，以薄層色層分析法〈TL
    C 〉及氣體色層—質譜分析法〈GC/MS 〉方法檢驗結果，判
    定呈海洛因陰性反應，有高雄醫學大學附設中和紀念醫院97
    年2 月19日第9702-44 號及同日第9702-45 號檢驗報告2 紙
    附卷可稽（見本院卷第22、23頁），其上既無均海洛因之成
    分存在，自不能依毒品危害防制條例第18條第1 項前段之規
    定為諭知沒收銷燬，惟該注射針筒係為被告所有、預備供施
    用第一級毒品海洛因所用之物，業據被告供明在卷（見本院
    卷第62頁），並有上開刑事案件扣押筆錄、扣押物品目錄表
    各1 份及查扣物品照片1 張附於警卷可資佐證，爰依刑法第
    38條第1 項第2 款規定宣告沒收之，附此敘明。
據上論斷，應依刑事訴訟法第273 條之1 第1 項、第284 條之1
、第299 條第1 項前段，毒品危害防制條例第10條第1 項，刑法
第11條前段、第47條第1 項、第62條前段、第38條第1 項第2 款
，判決如主文。
本案經檢察官乙○○到庭執行職務。
中    華    民    國    97    年    5     月    23    日
                  刑事第十七庭  法  官  林建鼎
以上正本證明與原本無異。
如不服本判決應於收受本判決後10日內向本院提出上訴書狀，並
應敘述具體理由，如未敘述上訴理由者，應於上訴期間屆滿後20
日內補提理由書狀於本院（均須按他造當事人之人數附繕本）「
切勿逕送上級法院」。
中    華    民    國    97    年    5     月    23    日
                                書記官  林秀敏
附錄論罪科刑法條：
毒品危害防制條例第10條第1 項
施用第一級毒品者，處 6 月以上 5 年以下有期徒刑。


司法院資訊處製作；財團法人民間司法改革基金會備份。
